臺灣高等法院刑事裁定
110年度聲字第2753號
聲  請  人  臺灣高等檢察署檢察官
受  刑  人  邱發金



上列聲請人因受刑人數罪併罰有二裁判以上，聲請定其應執行之
刑（聲請案號：臺灣高等檢察署110年度執聲字第1197號），本
院裁定如下：
    主  文
邱發金犯如附表所示各罪所處之刑，應執行有期徒刑參年肆月。
    理  由
一、聲請意旨略以：受刑人邱發金因竊盜等數罪，先後經確定判
     決如附表所示，應依刑法第53條、第51條第5款規定，定其
     應執行之刑，爰依刑事訴訟法第477條第1項聲請裁定等語
     。
二、按裁判確定前犯數罪者，併合處罰之；數罪併罰，分別宣告
     其罪之刑，若宣告多數有期徒刑者，於各刑中之最長刑期
     以上，各刑合併之刑期以下，定其刑期，但不得逾30年，
     刑法第50條第1項前段、第51條第5款分別定有明文。　　
三、經查：本件受刑人因竊盜等案件，經臺灣桃園地方法院及本
     院先後判處如附表所示之有期徒刑，均經確定在案，且各
     罪均為裁判確定前所犯等情，有各該刑事判決書及本院被
     告前案紀錄表各乙份附卷可參。其中如本裁定附表編號11
     至15所示之罪屬得易科罰金之罪，若與所犯如本裁定附表
     編號1至10所示不得易科罰金之罪併合處罰定應執行刑，將
     使受刑人失去得易科罰金之利益，應屬刑法第50條第1項但
     書所定之情形，依同條第2項之規定，須經受刑人請求，方
     得併合處罰定其應執行刑。現聲請人既係經受刑人請求而
     為本件聲請定應執行刑，有臺灣桃園地方檢察署依102年1
     月23日修正之刑法第50條調查受刑人是否聲請定應執行刑
     調查表乙份在卷可按（見本院卷第9頁），則聲請人以本院
     為各該案犯罪事實最後判決之法院聲請定其應執行之刑，
     本院經審核各案卷無異，認其聲請為正當。爰審酌本件內
     部性及外部性界限，及受刑人所犯如附表所示各罪之犯罪
     類型、動機、態樣及侵害法益之性質同類、行為次數、時
     間間隔相近與刑罰邊際效應隨刑期而遞減之情形，復就其
     所犯之罪整體評價其應受非難及矯治之程度，並兼衡刑罰
     經濟與公平、比例等原則，以及就附表編號1至10、11至15
     所示罪刑，前分別經判處應執行有期徒刑2年8月、1年（總
     和為3年8月）等情狀，定其應執行之刑如主文所示。
據上論斷，應依刑事訴訟法第477條第1項，刑法第53條、第51條
第5款，裁定如主文。
中　　華　　民　　國　　110 　年　　7 　　月　　15　　日
　　　　　　　　  刑事第二十庭  審判長法　官  王復生  
　　　　　　　　　　　　　　　　　　  法　官  遲中慧
　　　　　　　　　　　　　　　　　　  法　官  蕭世昌
以上正本證明與原本無異。
不得抗告。
                                      書記官  吳建甫
中　　華　　民　　國　　110 　年　　7 　　月　　15　　日



附表：受刑人邱發金定應執行刑案件一覽表
編      號  1 2 3 罪      名  竊盜 竊盜 竊盜 宣  告  刑  有期徒刑9月 有期徒刑9月 有期徒刑8月 犯 罪 日 期  107.10.21 107.11.15 107.11.29 偵查機關案號  桃園地檢107年度偵字第33054號 桃園地檢107年度偵字第33054號 桃園地檢107年度偵字第33054號 最後 事實審 法院 臺灣高院 臺灣高院 臺灣高院  案號 109年度上易字第1408號 109年度上易字第1408號 109年度上易字第1408號  判決日期 109.08.31 109.08.31 109.08.31 確定 判決 法院 臺灣高院 臺灣高院 臺灣高院  案號 109年度上易字第1408號 109年度上易字第1408號 109年度上易字第1408號  判決確定日期 109/08/31 109/08/31 109/08/31 是否為得易科罰金之案件  否 否 否  備       註  桃園地檢109年度執字第16541號 桃園地檢109年度執字第16541號 桃園地檢109年度執字第16541號   編號1-10經高院109年度上易字第1408號應執行有期徒刑2年8月   
                                                              





編      號  4 5 6 罪      名  竊盜 竊盜 竊盜 宣  告  刑  有期徒刑7月 有期徒刑7月 有期徒刑7月 犯 罪 日 期  107.10.7 107.10.21 107.10.21 偵查機關案號  桃園地檢107年度偵字第33054號 桃園地檢107年度偵字第33054號 桃園地檢107年度偵字第33054號 最後 事實審 法院 臺灣高院 臺灣高院 臺灣高院  案號 109年度上易字第1408號 109年度上易字第1408號 109年度上易字第1408號  判決日期 109.08.31 109.08.31 109.08.31 確定 判決 法院 臺灣高院 臺灣高院 臺灣高院  案號 109年度上易字第1408號 109年度上易字第1408號 109年度上易字第1408號  判決確定日期 109/08/31 109/08/31 109/08/31 是否為得易科罰金之案件  否 否 否  備       註  桃園地檢109年度執字第16541號 桃園地檢109年度執字第16541號 桃園地檢109年度執字第16541號   編號1-10經高院109年度上易字第1408號應執行有期徒刑2年8月   




                                   

編      號  7 8 9 罪      名  竊盜 竊盜 竊盜 宣  告  刑  有期徒刑7月 有期徒刑7月 有期徒刑7月 犯 罪 日 期  107.11.29 107.12.16 107.12.16 偵查機關案號  桃園地檢107年度偵字第33054號 桃園地檢107年度偵字第33054號 桃園地檢107年度偵字第33054號 最後 事實審 法院 臺灣高院 臺灣高院 臺灣高院  案號 109年度上易字第1408號 109年度上易字第1408號 109年度上易字第1408號  判決日期 109.08.31 109.08.31 109.08.31 確定 判決 法院 臺灣高院 臺灣高院 臺灣高院  案號 109年度上易字第1408號 109年度上易字第1408號 109年度上易字第1408號  判決確定日期 109/08/31 109/08/31 109/08/31 是否為得易科罰金之案件  否 否 否  備       註  桃園地檢109年度執字第16541號 桃園地檢109年度執字第16541號 桃園地檢109年度執字第16541號   編號1-10經高院109年度上易字第1408號應執行有期徒刑2年8月   
                                               






編      號  10 11 12 罪      名  竊盜 竊盜 竊盜 宣  告  刑  有期徒刑7月 有期徒刑5月 有期徒刑5月 犯 罪 日 期  107.12.16 107.10.22 107.11.14 偵查機關案號  桃園地檢107年度偵字第33054號 桃園地檢107年度偵字第33054號 桃園地檢107年度偵字第33054號 最後 事實審 法院 臺灣高院 臺灣高院 臺灣高院  案號 109年度上易字第1408號 109年度上易字第1408號 109年度上易字第1408號  判決日期 109.08.31 109.08.31 109.08.31 確定 判決 法院 臺灣高院 臺灣高院 臺灣高院  案號 109年度上易字第1408號 109年度上易字第1408號 109年度上易字第1408號  判決確定日期 109/08/31 109/08/31 109/08/31 是否為得易科罰金之案件  否 是 是  備       註  桃園地檢109年度執字第16541號 桃園地檢109年度執字第16541號 桃園地檢109年度執字第16541號   編號1-10經高院109年度上易字第1408號應執行有期徒刑2年8月  編號11-15經高院109年度上易字第1408號應執行有期徒刑1年  
                                           







編      號  13 14 15 罪      名  竊盜 竊盜 竊盜 宣  告  刑  有期徒刑4月 有期徒刑4月 有期徒刑3月 犯 罪 日 期  107.11.9 107.11.16 107.12.16 偵查機關案號  桃園地檢107年度偵字第33054號 桃園地檢107年度偵字第33054號 桃園地檢107年度偵字第33054號 最後 事實審 法院 臺灣高院 臺灣高院 臺灣高院  案號 109年度上易字第1408號 109年度上易字第1408號 109年度上易字第1408號  判決日期 109.08.31 109.08.31 109.08.31 確定 判決 法院 臺灣高院 臺灣高院 臺灣高院  案號 109年度上易字第1408號 109年度上易字第1408號 109年度上易字第1408號  判決確定日期 109/08/31 109/08/31 109/08/31 是否為得易科罰金之案件  是 是 是  備       註  桃園地檢109年度執字第16541號 桃園地檢109年度執字第16541號 桃園地檢109年度執字第16541號   編號11-15經高院109年度上易字第1408號應執行有期徒刑1年